【裁判字號】    97,訴,4657
【裁判日期】    971216
【裁判案由】    毒品危害防制條例
【裁判全文】
臺灣板橋地方法院刑事判決              97年度訴字第4657號
公  訴  人  臺灣板橋地方法院檢察署檢察官
被      告  甲○○
上列被告因毒品危害防制條例案件，經檢察官提起公訴（97年度
毒偵字第8190號），經被告於準備程序中就起訴事實為有罪之陳
述，經告知簡式審判程序之旨，並聽取當事人之意見後，經合議
庭裁定由受命法官獨任行簡式審判程序，本院判決如下：
    主    文
甲○○施用第一級毒品，處有期徒刑陸月，扣案海洛因（淨重壹
點柒伍公克）沒收銷燬之。又施用第二級毒品，處有期徒刑參月
。應執行有期徒刑柒月，扣案海洛因（淨重壹點柒伍公克）沒收
銷燬之。
    事    實
一、甲○○於民國93年間因施用毒品案件，經本院以93年度毒聲
    字第1172號裁定送執行觀察、勒戒後，認有繼續施用毒品之
    傾向，經本院以94年度毒聲字第162 號裁定令入戒治處所施
    以強制戒治，於94年9 月14日停止戒治，由臺灣板橋地方法
    院檢察署檢察官於94年10月21日以94年度戒毒偵字第366 號
    為不起訴處分確定。於96年間因施用毒品案件，經本院96年
    度訴字第433 號判決判處有期徒刑3 月、6 月，後經減刑為
    1 月15日、3 月，應執行有期徒刑4 月確定，於97年7 月1
    日易科罰金執行完畢（不構成累犯）。詎仍不知警惕，基於
    施用第1 級毒品海洛因之犯意，於97年5 月15日中午12時許
    ，於其位於臺北縣三重市○○○路189 巷1 號5 樓住處，以
    針筒注射之方式施用第1 級毒品海洛因1 次。另基於施用第
    2 級毒品甲基安非他命之犯意，於同年月13日，在前開住處
    ，以燒烤方式施用第2 級毒品甲基安非他命1 次。嗣於97年
    5 月15日晚間8 時30分許，在臺北縣三重市○○街32號2 樓
    為警查獲，並扣得第1 級毒品海洛因（淨重1.75公克）、裝
    盛前開海洛因之空包裝袋3 只、注射針筒1 支、吸食器2組
    、電子磅秤2 台、殘渣袋7 個、分裝勺4 支、分裝袋228 個
    ，而查知上情。
二、案經臺北縣政府警察局海山分局報告臺灣板橋地方法院檢察
    署檢察官偵查起訴。
    理    由
一、本件被告所犯係死刑、無期徒刑、最輕本刑為3 年以上有期
    徒刑以外之罪，其於準備程序中就被訴事實為有罪之陳述，
    經法官告知簡式審判程序之旨，並聽取公訴人、被告之意見
    後，依刑事訴訟法第273 條之1 第1 項規定，經本院合議庭
    裁定，由受命法官獨任進行簡式審判程序審理，核先敘明。
二、被告甲○○於本院審理時對前揭犯罪事實坦承不諱，又被告
    於97年5 月16日為警採集之尿液，經送臺灣檢驗科技股份有
    限公司檢驗結果，呈鴉片類（嗎啡、可待因）、安非他命類
    （安非他命、甲基安非他命）陽性反應一情，有臺北縣政府
    警察局海山分局毒品案件被移送人姓名及代碼對照表、臺灣
    檢驗科技股份有限公司濫用藥物尿液檢驗報告各1 份在卷可
    佐，足認被告前開自白與事實相符，堪信為真。再被告於93
    年間因施用毒品案件，經本院以93年度毒聲字第1172號裁定
    送執行觀察、勒戒後，認有繼續施用毒品之傾向，經本院以
    94年度毒聲字第162 號裁定令入戒治處所施以強制戒治，嗣
    於94年9 月14日停止戒治，由臺灣板橋地方法院檢察署檢察
    官於94年10月21日以94年度戒毒偵字第366 號為不起訴處分
    確定。於96年間因施用毒品案件，經本院96年度訴字第433
    號判決判處有期徒刑3 月、6 月，經減刑為1 月15日、3 月
    ，應執行有期徒刑4 月確定一情，有臺灣高等法院被告前案
    紀錄表1 份在卷可憑，被告前既曾因施用毒品案件經觀察、
    勒戒及強制戒治執行完畢，復於強制戒治執行完畢釋放後5
    年內，於本件所認之97年5 月間又犯施用第1 級、2 級毒品
    罪，即非屬毒品危害防制條例第20條第3 項所規定之「5 年
    後再犯」之情形，自應依法訴追。本件事證明確，被告犯行
    洵堪認定，自應依法論。
三、按海洛因、甲基安非他命分為毒品危害防制條例第2 條第2
    項第1 款、第2 款所定之第1 級、第2 級毒品，是核被告所
    為，係犯毒品危害防制條例第10條第1 項之施用第1 級毒品
    罪、第2 項之施用第2 級毒品罪。被告因施用而持有第1 級
    毒品海洛因、第2 級毒品甲基安非他命之低度行為，為施用
    行為所吸收，係不罰之前行為，不另論罪。被告所犯前開施
    用第1 、2 級毒品行為間，行為互殊、犯意各別，應予分論
    併罰。爰審酌被告前因施用毒品案件，業經觀察、勒戒及強
    制戒治併論罪科刑，仍未能戒除施用毒品惡習，再犯本件施
    用毒品犯行，顯見其意志不堅，委無足取，併衡其犯罪動機
    、目的、所犯施用毒品犯行究為自戕行為，及被告犯罪後於
    本院審理時坦承犯行，態度尚可等一切情狀，分別量處如主
    文所示之刑，並定其應執行之刑。扣案海洛因（淨重1.75公
    克），屬第1 級毒品，不問屬於被告所有與否，應依毒品危
    害防制條例第18條第1 項前段沒收銷燬之。至裝盛前開海洛
    因之包裝袋3 只，可與其內毒品海洛因分別秤重（有法務部
    調查局濫用藥物實驗室97年6 月4 日調科壹字第0972302610
    0 號鑑定書1 份在卷可參），即無難以析離而無法個別宣告
    沒收之情事（參最高法院92年度臺上字第6911號判決意旨）
    ，毋須與前開海洛因一併沒收銷燬，而該包裝袋及其餘扣案
    注射針筒1 支、吸食器2 組、電子磅秤2 台、殘渣袋7 個、
    分裝勺4 支、分裝袋228 個，被告否認為其所有，而查獲前
    開物品之處並非被告住居所，且查獲同時上開處所尚有陳梅
    齡在場，故無證據證明該等物品確為被告所有，且前開物品
    與本件被告施用毒品案件無關，爰不就此為沒收之諭知。
據上論斷，應依刑事訴訟法第273 條之1 第1 項、第299 條第1
項前段，毒品危害防制條例第10條第1 項、第2 項、第18條第1
項前段，刑法第11條前段、第51條第5 款，判決如主文。
本案經檢察官鄭潔如到庭執行職務。
中    華    民    國    97    年    12    月    16    日
                  刑事第十六庭法  官  何燕蓉
此正本與原本無異。
如不服本判決，應於判決送達後十日內敘明上訴理由，向本院提
出上訴狀（應附繕本），上訴於臺灣高等法院。
                              書記官  李崇文
中    華    民    國    97    年    12    月    22    日
附錄本案論罪科刑法條全文：
毒品危害防制條例第10條
施用第一級毒品者，處 6 月以上 5 年以下有期徒刑。
施用第二級毒品者，處 3 年以下有期徒刑。


司法院資訊處製作；財團法人民間司法改革基金會備份。
